【裁判字號】    95,訴,1991
【裁判日期】    951228
【裁判案由】    毒品危害防制條例
【裁判全文】
臺灣彰化地方法院刑事判決              95年度訴字第1991號
公  訴  人  臺灣彰化地方法院檢察署檢察官
被      告  甲○○
                    現另案在臺灣彰化監獄執行中
上列被告因違反毒品危害防制條例案件，經檢察官提起公訴（九
十五年度毒偵字第三九○八號），被告於準備程序中就被訴事實
為有罪之陳述，經告知簡式審判程序之旨，並聽取公訴人、被告
之意見後，本院合議庭裁定由受命法官獨任進行簡式審判程序，
判決如下：
    主  文
甲○○施用第一級毒品，累犯，處有期徒刑壹年貳月。
    事  實
一、甲○○前因施用第二級毒品案件，經本院以九十二年度易字
    第六三三號判處有期徒刑五月確定，因施用第一級毒品案件
    ，經本院以九十二年度訴字第八二五號判處有期徒刑八月確
    定，二有期徒刑經本院以九十三年度聲字第四八八號裁定合
    併定其應執行之刑為有期徒刑一年確定，嗣經送監執行，於
    民國九十四年一月八日因縮刑期滿執行完畢；又因施用第一
    級毒品、第二級毒品案件，經本院於九十五年三月七日以九
    十五年度訴字第九一號分別判處有期徒刑十一月、七月，應
    執行有期徒刑一年五月確定，再於九十五年七月二十一日送
    監執行，現仍在臺灣彰化監獄執行中；復因施用第一級毒品
    、第二級毒品案件，經本院於九十五年六月十二日以九十五
    年度訴字第八四一號分別判處有期徒刑一年二月、十月，應
    執行刑有期徒刑一年十一月，嗣經上訴，由臺灣高等法院臺
    中分院以九十五年度上訴字第一六七八號審理時，再於九十
    五年九月二十日撤回上訴而確定（尚未執行）。另因施用毒
    品案件，經本院以九十年度毒聲字第三一○七號裁定送觀察
    、勒戒，嗣因無繼續施用傾向，於九十年十二月十日執行完
    畢；復因首揭施用第二級毒品案件，經本院以九十二年度毒
    聲字第八四七號裁定送強制戒治，於九十三年一月九日因毒
    品危害防制條例修正施行，而毋庸執行釋放。詎甲○○於前
    開觀察、勒戒執行完畢釋放後五年內，仍不知悔改，竟於九
    十五年七月二十一日上午十一時許，在彰化縣和美鎮○○路
    旁，以將第一級毒品海洛因粉末置入注射針筒內加水後，再
    以針筒注射手臂血管之方式，施用第一級毒品海洛因一次。
    嗣於九十五年七月二十一日晚上八時許，因另案為警拘提到
    案時，員警經其同意採集尿液送驗，結果呈嗎啡陽性反應，
    始悉上情。
二、案經彰化縣警察局和美分局報告臺灣彰化地方法院檢察署檢
    察官偵查起訴。
    理  由
一、按除被告所犯為死刑、無期徒刑、最輕本刑為三年以上有期
    徒刑之罪或高等法院管轄第一審案件者外，於刑事訴訟法第
    二百七十三條第一項程序進行中，被告先就被訴事實為有罪
    之陳述時，審判長得告知被告簡式審判程序之旨，並聽取當
    事人、代理人、辯護人及輔佐人之意見後，裁定進行簡式審
    判程序；除簡式審判程序及簡易程序案件外，第一審應行合
    議審判；刑事訴訟法第二百七十三條之一第一項、第二百八
    十四條之一分別定有明文。本件被告甲○○所犯係死刑、無
    期徒刑、最輕本刑為三年以上有期徒刑或高等法院管轄第一
    審案件以外之罪，且於本院行準備程序時就被訴事實為有罪
    之陳述，經受命法官告知簡式審判程序之旨，並聽取公訴人
    、被告之意見後，本院合議庭認無不得或不宜改依簡式審判
    程序進行之處，經評議結果，裁定改由受命法官獨任行簡式
    審判程序，合先敘明。
二、訊據被告甲○○對於上開施用第一級毒品海洛因之犯行坦承
    不諱，且員警於九十五年七月二十一日經其同意採集尿液送
    驗，結果呈嗎啡陽性反應，此有詮昕科技股份有限公司濫用
    藥物尿液檢驗報告、尿液代號與真實姓名對照認證單各一紙
    在卷可稽，足徵被告之自白確與事實相符。又被告前因施用
    毒品案件，經本院以九十年度毒聲字第三一○七號裁定送觀
    察、勒戒，嗣因無繼續施用傾向，於九十年十二月十日執行
    完畢等情，有臺灣彰化地方法院檢察署刑案資料查註紀錄表
    及臺灣高等法院被告全國前案紀錄表各一份在卷可考。被告
    於九十年十二月十日觀察、勒戒執行完畢釋放後，五年內再
    犯本件施用第一級毒品犯行，依毒品危害防治條例第二十三
    條第二項規定，自應依法論科。本件事證明確，被告施用第
    一級毒品海洛因之犯行，應堪認定。
三、核被告所為，係犯毒品危害防制條例第十條第一項之施用第
    一級毒品罪。被告為施用第一級毒品，而持有該級毒品，其
    持有之低度行為，應為施用之高度行為所吸收，不另論罪。
    又被告前因施用第二級毒品案件，經本院以九十二年度易字
    第六三三號判處有期徒刑五月確定，因施用第一級毒品案件
    ，經本院以九十二年度訴字第八二五號判處有期徒刑八月確
    定，二有期徒刑經本院以九十三年度聲字第四八八號裁定合
    併定其應執行之刑為有期徒刑一年確定，嗣經送監執行，於
    九十四年一月八日因縮刑期滿執行完畢，此有臺灣彰化地方
    法院檢察署刑案資料查註紀錄表及臺灣高等法院被告前案紀
    錄表各一份在卷可稽，其於受有期徒刑執行完畢後，五年以
    內故意再犯本件有期徒刑以上之罪，為累犯，應依刑法第四
    十七條第一項規定，加重其刑。爰審酌被告曾因施用毒品經
    送觀察、勒戒、強制戒治，並受徒刑之執行後，仍未能戒斷
    ，顯然未能善體國家設置觀察、勒戒、強制戒治機構，協助
    毒品施用者戒除毒癮之良法美意，且其甫因施用第一級毒品
    、第二級毒品案件，經本院於九十五年三月七日以九十五年
    度訴字第九一號分別判處有期徒刑十一月、七月，應執行有
    期徒刑一年五月確定，因施用第一級毒品、第二級毒品案件
    ，經本院於九十五年六月十二日以九十五年度訴字第八四一
    號分別判處有期徒刑一年二月、十月，應執行刑有期徒刑一
    年十一月在案，猶再犯本案之罪，顯不知悔改，及其犯罪之
    動機、目的、所生危害，暨犯罪後坦承犯行，態度尚屬良好
    等一切情狀，量處如主文所示之刑。
據上論斷，應依刑事訴訟法第二百七十三條之一第一項、第二百
九十九條第一項前段，毒品危害防制條例第十條第一項，刑法第
十一條前段、第四十七條第一項，判決如主文。
本案經檢察官陳茂亭到庭執行職務。
中    華    民    國    95    年    12    月    28    日
                  刑事第二庭    法  官  鄭舜元
以上正本證明與原本無異。
如不服本判決，應於判決送達後10日內，向本院提出上訴狀 (須
附繕本)。
中    華    民    國    95    年    12    月    28    日
                                書記官  呂雅惠
附錄：論罪科刑法條：
毒品危害防制條例第十條：
施用第一級毒品者，處六月以上五年以下有期徒刑。
施用第二級毒品者，處三年以下有期徒刑。


司法院資訊處製作；財團法人民間司法改革基金會備份。
